【裁判字號】    98,交聲,28
【裁判日期】    980429
【裁判案由】    違反道路交通管理處罰條例聲明異議
【裁判全文】
臺灣新竹地方法院交通事件裁定          98年度交聲字第28號
移送機關    交通部公路總局新竹區監理所
異  議  人
即受處分人  乙○○
                      弄10號.
上列異議人因違反道路交通管理處罰條例案件，不服交通部公路
總局新竹區監理所中華民國97年11月18日竹監自字第裁50-U0000
0000號違反道路交通管理事件裁決書所為之處分，聲明異議，本
院裁定如下：
    主  文
異議駁回。
    理  由
一、原處分意旨略以：異議人即受處分人乙○○駕駛車號U8-653
    6 號自用小客車，於民國97年5 月31日上午8 時10分許，行
    經宜蘭市○○路○○道處，因有「警示號誌已顯示，遮斷器
    開始放下，仍闖越平交道」之違規事由，經內政部警政署鐵
    路警察局第4 警務段宜蘭分駐所警員填掣鐵警行字第U00000
    000 號舉發違反道路交通管理事件通知單（下稱舉發通知單
    ）予以舉發，惟異議人未依規定期限繳納罰鍰，亦未於應到
    案日期前，向原處分機關提出陳述，嗣由原處分機關函請原
    舉發單位調查，仍認其有前揭違規行為，而依道路交通管理
    處罰條例第54條第1 款、第63條第1 項第3 款、第24條第1
    項第4 款等規定，於97年11月18日以竹監自字第裁50-U0000
    0000號違反道路交通管理事件裁決書裁處異議人罰鍰新臺幣
    （下同）12,000元，並記違規點數3 點，且施以道路交通安
    全講習。
二、異議意旨略以：異議人即受處分人於97年11月25日接獲違反
    道路交通管理事件裁決書乙份，其未收到任何舉發通知單（
    原到案日期為97年6 月30日），故提出舉發通知單未生送達
    效力之異議；且在案發當日異議人並非車輛使用人，經詢問
    當日車輛使用人，答覆並未有任何用車違規、遭取締開單之
    情，是以須再次確認當日是否有用車違法之情事等云云。
三、按送達於應受送達人之住居所、事務所或營業所為之；於應
    送達之處所不獲會晤應受送達人時，得將文書付與有辦別事
    理能力之同居人、受僱人或應送達處所之接收郵件人員；送
    達，不能依前2 條規定為之者，得將文書寄存送達地之地方
    自治或警察機關，並作送達通知書2 份，1 份黏貼於應受送
    達人住居所、事務所、營業所或其就業處所門首，另1 份交
    由鄰居轉交或置於該送達處所信箱或其他適當位置，以為送
    達；前項情形，由郵政機關為送達者，得將文書寄存於送達
    地之郵政機關；寄存機關自收受寄存文書之日起，應保存3
    個月，此為行政程序法第72條第1 項前段、第73條第1 項、
    第74條所明定。另按處理違反道路交通管理事件，有關文書
    送達之程序，依行政程序法之規定，違反道路交通管理事件
    統一裁罰基準及處理細則第5 條亦定有明文。次按汽車駕駛
    人，駕車在鐵路平交道，警鈴已響，閃光號誌已顯示，仍強
    行闖越者，處6,000 元以上12, 000 元以下罰鍰，且汽車駕
    駛人違反第54條規定者，除依原條款處罰鍰外，記違規點數
    3 點，並應接受道路安全講習，道路交通管理處罰條例第54
    條第1 款、第63條第1 項第3 款、第24條第1 項第4 款分別
    定有明文。復按汽車駕駛人之違規行為經以科學儀器取得證
    據資料證明其行為違規，當場不能掣單舉發者，得對汽車所
    有人逕行舉發之；本條例之處罰，受舉發違反道路交通管理
    事件之受處罰人，認為受舉發之違規行為應歸責他人者，應
    於舉發違反道路交通管理事件通知單應到案日期前，檢附相
    關證據及應歸責人相關證明文件，向處罰機關告知應歸責人
    ，處罰機關應即另行通知應歸責人到案依法處理，逾期未依
    規定辦理者，仍依本條例各該違反條款規定處罰，道路交通
    管理處罰條例第7 條之2 第1 項第7 款、第85條第1 項及違
    反道路交通管理事件統一裁罰基準及處理細則第36條亦定有
    明文。
四、經查：
  (一)異議人乙○○所有車號U8-6536 號自用小客車，於97年5 月
    15日上午8 時10分許，行經宜蘭市○○路○○道處時，有警
    鈴響、號誌已顯示，強行穿越平交道之行為，為警員舉發之
    情事，除為異議人所是認外，核與證人甲○○（實際駕駛人
    ）於本院調查時證述情節相符（見本院卷第24頁至第25頁）
    ，此有上開舉發通知單1 紙及舉發照片2 幀在卷可稽（見本
    院卷第8 頁至第9 頁），是異議人所有上開車輛確於上開時
    間由證人甲○○駕駛至上開地點強行穿越平交道之行為乙情
    堪以認定。
  (二)本件舉發通知單經內政部警政署鐵路警察局第4 警務段以掛
    號郵務送達，於97年6 月10日寄至異議人車籍登記地址「新
    竹縣竹東鎮○○街83號3 樓」，並由守衛劉家康收受之事實
    ，有交通部公路總局新竹區監理所98年1 月21日竹監車字第
    0980001073號函所附汽車車籍查詢、中華民國郵政交際大宗
    限時掛號函件執據、中華郵政掛號郵件收件回執影本附卷足
    憑（見本院卷第10頁、第18頁至第19頁），是以堪認就該舉
    發通知單業已合法通知與異議人無訛。準此，異議人於本件
    違規行為經警逕行舉發後，舉發機關已依有關之送達規定，
    將舉發通知單補充送達與異議人，參諸前揭規定，該送達程
    序自屬合法，是以，本件舉發通知單既已依法定程序完成補
    充送達，該文書即應於送達後之97年6 月10日起發生效力，
    要屬明確。從而，異議人辯稱未收受本件舉發通知單云云，
    顯然無據，尚無足採。
  (三)是縱然本件強行穿越平交道係證人甲○○而非異議人，惟依
    上開說明異議人既於97年6 月10日，接獲上開舉發單，異議
    人未依前開道路交通管理事件統一裁罰標準及處理細則第36
    條規定，於接獲逕行舉發違反道反交通管理事件通知單，經
    通知應到案日期前，到案告知違規駕駛人姓名，且迄原處分
    機關依法逕行裁決後，始以伊非實際行為人云云置辯。從而
    ，原處分機關依本條例第85條第1 項及道路交通管理事件統
    一裁罰基準及處理細則第36條規定，歸責於汽車所有人，而
    處罰該汽車所有人即異議人，即無違誤。原處分機關援引首
    開規定，對異議人加以裁罰，並無不當。
五、綜上所述，異議人所有之汽車既有前開違規事實，原處分機
    關依道路交通管理處罰條例第54條第1 款、63條第1 項第3
    款，裁處異議人罰鍰12,000元，並記違規點數3 點及施以道
    安講習，經核尚稱允當，異議人指摘原處分不當，為無理由
    ，應予駁回。
據上論斷，應依道路交通管理處罰條例第87條第2 項，道路交通
案件處理辦法第19條，裁定如主文。
中    華    民    國    98    年    4     月    29    日
                  交通法庭  法  官  朱美璘
如不服本裁定，應於裁定送達後5日內向本院提出抗告狀。
以上正本證明與原本無異。
中    華    民    國    98    年    4     月    29    日
                            書記官  楊嘉惠


司法院資訊處製作；財團法人民間司法改革基金會備份。
